# 成本费用该如何结转

提问人：jackie2000 时间：2022-09-04 14:39:02
陈版主，我司主要业务是从事资源回收，基本流程是从各地产业交易市场拍卖资产包，如废弃厂房等，通过拆除获取并出售废钢、不锈钢等。主要成本包括资产包价格和拆除费用，核算过程中，拆除费用较容易归集，资产包费用较大，通常在 1 亿以上，待资产包交付给我司后，在存货-原材料中归集，随着挖掘和拆除进行，逐渐转成本。目前的难点在于可拆除的量无法准确估计，只能由资产包购买时大致估计，成本结转时，无法确切的按照拆除量结转成本，想请教陈老师，成本确认上有何好的建议？

回答人：chenyiwei
个人理解，这种情况可能类似于不良金融资产处置企业的业务模式。既然在购入资产包时有大致的估计，并以此为基础报价和接受成交价格，则理论上应根据以往经验，随着拆除的进行和所获得俄废钢材料的出售收入确认，合理估计剩余的废钢数量，作为结转成本的基础。如果确实因为某些特殊原因无法做出合理估计的，则建议基于谨慎原则，在确认废钢销售收入时结转等额的成本，成本全部结转完毕后继续取得的收入就不再有对应的成本；期末对于尚未结转成本的存货（原材料）金额根据以往经验，结合专家评估，谨慎估计其可收回金额，必要时及时计提存货减值准备。

提问人：jackie2000 时间：2022-09-13 18:59:38
陈版主，我们之前也是按照拆除数额占预估的数量的比例核算成本，但是运行一年后有些问题：合理估计剩余的可拆除数量太难了，已完成的两个项目都出现剩余较多成本未结转的情况，所以结合您上次给的意见，我想能否以当期确认收入*固定比例结转资产包成本，这个比例可以根据已完成项目的资产包成本占收入的比例确认，这样就能前期成本多确认一点，后期成本全部结转完就不再有对应的成本，我认为更能体现谨慎性，且核算相对简单点，因为我公司未来计划要走资本市场，所以我们想初期核算要规范一点，请陈老师给予专业建议，多谢陈老师

回答人：chenyiwei
我的做法应当是更谨慎的，先保证成本回收，超出部分再确认收益。

提问人：jackie2000 时间：2022-09-14 21:58:43
但如果像您说的那样：无法准确做出合理估计的，确认收入时就结转等额成本，那一个项目岂不是前半部分完全没有利润，后期没有成本利润大幅增加，感觉这样是不是收入成本也不是很配比，且税务筹划也不是很合理啊，感谢老师的意见

回答人：chenyiwei
基于谨慎原则，以及会计准则中对资产确认条件、资产计量的规定，这样处理是最恰当的做法。不应机械理解配比概念。应优先考虑的是资产的确认条件，以及如何确定资产期末计量金额的问题。